【裁判字號】    91,上易,3333
【裁判日期】    920212
【裁判案由】    竊盜
【裁判全文】
臺灣高等法院刑事判決                          九十一年度上易字第三三三三號
    上  訴  人
右上訴人因竊盜案件，不服臺灣板橋地方法院，九十一年年度易字第二六七一號，中
華民國九十一年十一月八日第一審判決（起訴案號：臺灣板橋地方法院檢察署九十一
年度偵字第一四九０四號）提起上訴，本院判決如左：
    主  文
上訴駁回。
    事實及理由
一、本案經本院審理結果，認第一審以上訴人即被告甲○○連續犯刑法第三百二十一
    條第一項第二款之踰越安全設備竊盜罪，累犯，處有期徒刑一年二月。核該判決
    認事用法及量刑均無不當，應予維持，並引用第一審判決書記載之事實、證據及
    理由（如附件）。
二、被告上訴意旨：被告並未於民國九十一年四月三十日晚上九時許，至台北縣板橋
    市○○路二十一號四樓田祥公司，竊取田祥公司所有之傳真機一台及價值約新台
    幣二、三千元之郵票一批，係因當時警員說服被告，被告才承認，被告並無連續
    竊盜之行為等語指摘原判決不當。惟查：被告甲○○迭於偵審中對其於民國九十
    一年四月三十日晚上九時許，至台北縣板橋市○○路二十一號四樓田祥公司，竊
    取田祥公司所有之傳真機一台及價值約新台幣二、三千元之郵票一批等情均坦承
    不諱，核與證人即田祥公司股東張雪玉於偵審中指述之若合符節，足見被告甲○
    ○確有於民國九十一年四月三十日晚上九時許，至台北縣板橋市○○路二十一號
    四樓田祥公司，竊取田祥公司所有之傳真機一台及價值約新台幣二、三千元之郵
    票一批之行為，堪以採信，被告所辯係因當時警員說服被告，被告才承認，被告
    並無連續竊盜行為等語顯與事實不符，況被告於原審並未爭辯其未為上述竊盜犯
    行，而於本院始提出，顯係臨訟卸責之詞，即非可採。綜上，被告執右揭理由所
    提起上訴，為無理由，應予駁回。
三、被告甲○○經合法傳喚，無正當理由不到庭，爰不待其陳述逕行判決。
據上論結，應依刑事訴訟法第三百七十三條、第三百六十八條、第三百七十一條，判
決如主文。
本案經檢察官張啟彬到庭執行職務。
中      華      民      國    九十二    年      二      月     十二     日
            臺灣高等法院刑事第十九庭
                                  審判長法  官  許  國  宏
                                        法  官  林  勤  純
                                        法  官  洪  光  燦
右正本證明與原本無異。
不得上訴。
                                        書記官  葉  瑩  庭
中      華      民      國    九十二    年      二      月     十二     日
附錄：本案論罪科刑法條全文
刑法第三百二十一條
犯竊盜罪而有左列情形之一者，處六月以上五年以下有期徒刑：
一、於夜間侵入住宅或有人居住之建築物、船艦或隱匿其內而犯之者。
二、毀越門扇、牆垣或其他安全設備而犯之者。
三、攜帶兇器而犯之者。
四、結夥三人以上而犯之者。
五、乘火災、水災或其他災害之際而犯之者。
六、在車站或埠頭而犯之者。
前項之未遂犯罰之。


司法院資訊處製作；財團法人民間司法改革基金會備份。
